# 请教陈版，有关控制权的判断

提问人：lovelyandy 时间：2014-05-15 03:15:25
请教一下，A持有B的40%的股权，其他 10 个股东较为分散的持有剩余的60%。A在 5 个董事会成员中占 3 个，可以控制董事会，日常经营策略的决定基本通过董事会。其他股东默认A对公司进行管理，但无实质文件说明，股东会其他股东经常多数缺席。请问，这种情况下，可以判断为A对B有控制权吗？

回答人：chenyiwei
建议参考《计学撮要 2011 》第 164 ～ 165 页关于“事实控制”判断的相关讨论。这类问题可能需要收集更充分的证据。